臺灣臺北地方法院小額民事判決
110年度北小字第4827號
原      告    劉昶廷  
訴訟代理人    劉志昱  
被      告    拓思有限公司

兼法定代理人  高尚仁
上列當事人間給付設計費事件，於民國111年3月21日言詞辯論終
結，本院判決如下：
    主    文
被告高尚仁應給付原告新臺幣46,530元，及自民國110年7月31日
起至清償日止，按年息百分之5計算之利息。
原告其餘之訴駁回。
訴訟費用新台幣1千元由被告高尚仁負擔新台幣846元，餘由原告
負擔。
本判決第1項得假執行；被告高尚仁如以新臺幣46,530元為原告
預供擔保，得免為假執行。
    事實及理由
一、被告經合法通知，未於最後言詞辯論期日到場，無民事訴訟
    法第386條所列各款情事，依原告聲請一造辯論判決。　
二、原告主張、聲明：被告高尚仁民國109年1月初透過Messenger軟體，委託原告到新北市○○區○○路000號之店面，作店面設計前的現場尺寸丈量及測繪。原告於同年1月27日至店面進行丈量及繪測，被告高尚仁又於1月29日提供現場圖面，委託原告再次前往現場複量。因被告知案子緊急希望能早點看到設計稿，原告於同年2月10日將第一初版3D示意圖以臉書傳予被告高尚仁，並無被告高尚仁所稱僅詢問原告是否願意比稿，且於對話紀錄中皆無提及任何有關比價之相關字眼。原告又於2月11日將其他角度3D示意圖上傳並問是否有其他意見，並提供工班資源。若被告高尚仁真於2月5日完成店面設計，即無理由於2月4日再次要求原告到店面做複量，且於2月11日詢問原告設計是否有足夠的強度，並於2月23日將其依設計圖施作的現場完工照片傳給原告，並詢問意見做設計變更。因被告高尚仁告知開店事宜緊急，且知嘵原告將要至海外工作，故希望能先使用設計圖面施工而後付款，原告才同意。非如被告高尚仁所稱原告不與其聯繋，且原告於國外也持續關心木框蜂蜜蛋糕店的生意狀況。原告於2月14日詢問店面施工狀況，被告回覆「抱歉沒讓你賺，因為沒真的得賺」，原告因體諒而回覆「不會啦，ㄎㄎ」。嗣高尚仁於同年5月22日以臉書Messenger向原告索取報價請款單，並要求原告開給被告拓思有限公司，且於7月12日稱「款要到8月」及於8月31日稱「下個月我盡力把費用給你，我要去辦小規模貸款」。在原告追款初期，皆回答會儘快償還款項。其後改稱係發現其前合夥人盗用原告設計，才請原告提供請款報價單。被告高尚仁因與前合夥人拆夥，於9月16日向原告稱「你的費用不用等，我跟她的事、我這邊資金回來我自己先給你」。被告高尚仁將其責任歸屬全推予前木框蛋糕合夥人，惟與前合夥人之訴訟即新北地院109年度板簡字第2408號（下稱另案），被告高尚仁主張設計師費用，強調「設計師費是既定必須花費」。原告依雙方約定提起本訴，並聲明：被告應給付原告新臺幣（下同）55,000元，及自支付命令狀繕本送達翌日起至清償日止，按年息百分之5計算之利息。
三、被告答辯、聲明：被告當初是詢問原告是否願意比稿並非委
    任，也告知如果符合預算才會用原告的。被告於109年2月5
    日已自行完成店面設計，裝潢完成日期為同年2月21日。原
    告於同年2月11日提出設計圖後，被告基於預算考量，未採
    用原告設計。被告於2月14日也告知原告「抱歉沒讓你賺，
    因為也沒得賺」，原告也回覆「不會啦，ㄎㄎ」。故店面裝潢
    完成也與被告設計圖一致，原告主張與被告間有債權存在，
    被告否認。兩造Line訊息於109年4月16日起至6月8日間並無
    任何聯繫，臉書自109年2月22日起至5月22日間並無任何聯
    繫，直到109年5月初，被告與廠商有糾紛，並於5月底發現
    盜用原告圖面中的局部設計，被告才於5月22日請原告提供
    報價單用於反訴證據，非如原告所言係因要給付設計費而索
    取。縱認被告有給付義務，原告期中應會主動索取，並非等
    到完工3個月後被告開口。據雙方對話紀錄，原告稱「那所
    以當初設計不用時間/勞力成本嗎？」，顯見原告是事後才
    希望討要。被告縱有回覆原告給付的訊息，惟被告初期已講
    清楚「案件沒法讓原告賺」，原告也同意。被告是因原告缺
    錢請託才願意幫忙，並非實質積欠原告債務或有給付義務。
    於Line對話紀錄，被告確有告知原告官司進度，係原告中間
    突然幾次需要錢用，被告才想辦法幫忙。不知道到最後怎麼
    變成被告欠原告的。再參被告Line對話紀錄，被告並未改口
    且導正始末，反是原告並沒有否認被告是要追究廠商盜用局
    部設計。又原告對話紀錄2.施工平面圖，係被告所丈量並繪
    製，故圖片呈現於對話框右側，並非原告。並聲明：原告之
    訴駁回。
四、本院判斷的簡要說明：
    爭執事項：原告可否依雙方約定請求被告給付55,000元?
(一)經查，原告雖依雙方約定請求被告拓思有限公司給付55,000
    元，但至言詞辯論終結時，並沒有證據證明原告與被告拓思
    有限公司間有契約存在，已經原告自承在卷(本院卷第371頁
    )，且依被告高尚仁所提的雙方通訊對話紀錄，與被告拓思
    有限公司有關的，也只有被告高尚仁要求開給被告拓思公司
    (本院卷第215頁)，其他的，都是被告高尚仁以個人名義與
    原告間的對話，故原告以被告拓思公司為共同被告請求被告
    拓思公司應給付55,000元，即有誤會，而不可採。
(二)其次，依被告高尚仁所提出且經核對與原告所提出相同的完
    整對話紀錄中，被告高尚仁雖曾於109年2月14日告知原告「
    抱歉沒讓你賺，因為也沒得賺」，原告並回覆「不會啦，ㄎㄎ
    」，但上述的對話，並無法明確認定原告已放棄其提供設計
    所得請求費用的權利，況且，同年5月間，被告高尚仁明白
    通知原告要開立發票，並以109年2月13日原告至現場時的日
    期為日期(本院卷第215頁)，經原告開立新加坡幣(下稱新幣
    )2,200元發票後，原告詢問有無撥款時，被告高尚仁答稱「
    款要到8月」(本院卷第217頁)，依上述證據，可以認定原告
    與被告高尚仁就原告所提供的設計，就新幣2,200元(依109
    年5月22日的匯率折算為新台幣46,530元)對價部分，有達成
    共識。至於原告超出新幣2,200元部分的請求，依雙方所提
    的對話紀錄，並無法認定被告高尚仁明白表示同意付款，故
    原告超出的請求，尚無依據，並不可採。
(三)被告高尚仁雖另提出對話紀錄(本院卷第131頁)，抗辯並未
    使用原告設計，但查，被告高尚仁上述的對話紀錄，日期是
    109年2月5日及同年月20日，如果被告高尚仁未使用原告的
    設計，其於另案請求設計費時，依常情即應向該圖面的提供
    者請求開立支出費用的證明，為何反於同年5月間以上述對
    話紀錄要求原告開立發票，並經原告開立且由被告高尚仁表
    示款要到8月，故被告高尚仁上述舉證，並無法推翻其已於1
    09年5月間與原告就本件設計已達成以新幣2,200元對價的合
    意。　　
五、綜上，原告依與被告高尚仁的約定請求被告高尚仁給付46,5
    30元，及自民國110年7月31日(支命卷第75頁)起至清償日止
    ，按年息百分之5計算之利息，有理由，應准。原告超出該
    准許部分的請求，無理由，應駁回。
六、本件事證已明，當事人其餘主張陳述及所提證據，經審酌後
    不影響上述認定及說明，故不詳論。
七、原告勝訴部分係適用小額訴訟程序所為被告敗訴之判決，依
    民事訴訟法第436條之20規定，職權宣告假執行，並依同法
    第392條第2項，依職權為被告預供擔保，得免為假執行之宣
    告。
八、訴訟費用，依民事訴訟法第79條及第436條之19第1項確定如
    主文第3項。
中　　華　　民　　國　　111 　年　　4 　　月　　29　　日
            臺灣臺北地方法院臺北簡易庭
                                    法  官  詹駿鴻
附錄：
一、民事訴訟法第436條之24第2項：
　　對於小額程序之第一審裁判上訴或抗告，非以其違背法令為
    理由，不得為之。
二、民事訴訟法第436條之25：
　　上訴狀內應記載上訴理由，表明下列各款事項：
    (一)原判決所違背之法令及其具體內容。
    (二)依訴訟資料可認為原判決有違背法令之具體事實。
以上正本證明與原本無異。
如不服本判決，應於判決送達後20日內向本庭（臺北市○○○路0段
000巷0號）提出上訴狀。（須按他造當事人之人數附繕本）如委
任律師提起上訴者，應一併繳納上訴審裁判費。
中　　華　　民　　國　　111 　年　　4 　　月　　29　　日
                                    書記官 徐宏華